臺灣臺北地方法院刑事判決
111年度審易字第1208號
公  訴  人  臺灣臺北地方檢察署檢察官
被      告  曾英豪



上列被告因竊盜案件，經檢察官追加起訴（111年度偵字第15144
、15226號），嗣被告於本院審理時就被訴事實為有罪之陳述，
本院改行簡式審判程序，判決如下：
    主  文
曾英豪犯如附表「罪名及宣告刑」欄所示之罪，各處如附表「罪
名及宣告刑」欄所示之刑。應執行有期徒刑壹年。
未扣案如附表「應沒收之物」欄所示之犯罪所得均沒收，於全部
或一部不能沒收或不宜執行沒收時，追徵其價額。
    事實及理由
一、本件犯罪事實及證據，除犯罪事實欄一第1行「曾英豪意圖
    為自己不法之所有」應補充更正為「曾英豪意圖為自己不法
    之所有，分別基於踰越門窗及侵入有人居住之建築物竊盜之
    犯意」、一(一)第1行「開啟」前補充「以不詳方式」、第2
    行「侵入店」應更正為「踰越後入內」；證據部分增列「被
    告曾英豪於本院審理時之自白（見本院卷第100頁、第104頁
    ）」外，其餘均引用檢察官追加起訴書之記載（如附件）。
二、論罪科刑
(一)本件檢察官先以111年度偵字第13832號對被告提起公訴，並
    經本院以111年度審易字第1028號繫屬在案(下稱前案)，後
    以相牽連案件為由追加起訴本案，而於民國111年6月17日繫
    屬本院，有本院收文戳在卷可查，前案尚未言詞辯論終結(
    現已改分111年度審簡字第1143號，尚未判決)，其追加起訴
    自屬合法，本院應依法予以審理判決，合先敘明。
(二)核被告就起訴書犯罪事實一(一)所為，係犯刑法第321條第1
    項第2款之踰越門窗竊盜罪；就起訴書犯罪事實一(二)所為
    ，係犯同法第321條第1項第1款之侵入有人居住之建築物竊
    盜罪。
(三)被告所犯如附表編號1至2所示之罪，犯意各別，行為互殊，
    應予分論併罰。
(四)被告前因竊盜案件，分別經臺灣高等法院100年度上易字第2
    654號、同院100年度上訴字第3213號，分別判處有期徒刑10
    月、6月、7月確定，上開案件與被告所犯毒品案件，經臺灣
    新北地方法院102年度聲字第1762號裁定定應執行刑為有期
    徒刑2年，於105年6月14日縮短刑期假釋出監，於106年10月
    3日保護管束期滿，假釋未經撤銷，其未執行之刑以已執行
    論，有臺灣高等法院被告前案紀錄表在卷可稽，其受徒刑之
    執行完畢後，於5年以內故意再犯本案有期徒刑以上之罪，
    為累犯。本院考量本案與構成累犯之上開前案為犯罪類型、
    法益種類相同之竊盜罪，足見其有一再觸犯同類犯罪之特別
    惡性，被告對刑罰反應力薄弱，參酌司法院大法官釋字第77
    5號解釋意旨，認本件依累犯規定加重其刑，並無罪刑不相
    當或違反比例原則之情事，爰依刑法第47條第1項規定加重
    其刑。
(五)爰以行為人之責任為基礎，審酌被告前有多次竊盜前科，猶
    不思以正當途徑獲取所需，仍冀圖不勞而獲，任意踰越門窗
    及侵入有人居住之建築物內竊取財物，損害他人財產權，應
    予非難，又迄未與被害人等達成和解或賠償其等損失，惟念
    其犯後坦承犯行，兼衡被告之犯罪動機、目的、手段及所造
    成之損害，暨其自述國中肄業之智識程度、先前職業收入、
    需扶養家人之家庭經濟生活狀況等一切情狀，分別量處如主
    文所示之刑並定其應執行刑。
三、被告就本案犯行竊得如附表「應沒收之物」欄所示之物，為
    其犯罪所得，未扣案亦未發還被害人，應依刑法第38條之1
    第1項前段、第3項之規定沒收，於全部或一部不能沒收或不
    宜執行沒收時，追徵其價額。
據上論斷，應依刑事訴訟法第273條之1第1項、第299條第1項前
段、第310條之2、第454條第2項、第450條第1項，刑法第321條
第1項第1款、第2款、第47條第1項、第51條第5款、第38條之1第
1項前段、第3項，判決如主文。
本案經檢察官楊大智追加起訴，檢察官張友寧到庭執行職務。
中　　華　　民　　國　　111 　年　　7 　　月　　28　　日
　　　　　　　　　刑事第二十一庭  法　官　王筱寧
上正本證明與原本無異。 
如不服本判決應於收受送達後20日內向本院提出上訴書狀，並應
敘述具體理由；其未敘述上訴理由者，應於上訴期間屆滿後20日
內向本院補提理由書（均須按他造當事人之人數附繕本）「切勿
逕送上級法院」。告訴人或被害人如對於本判決不服者，應具備
理由請求檢察官上訴，其上訴期間之計算係以檢察官收受判決正
本之日期為準。 因疫情而遲誤不變期間，得向法院聲請回復原
狀。
                                  書記官  林思辰
中　　華　　民　　國　　111 　年　　7 　　月　　28　　日
附錄本案論罪科刑法條
中華民國刑法第321條
（加重竊盜罪）
犯前條第1項、第2項之罪而有下列情形之一者，處6月以上5年以
下有期徒刑，得併科50萬元以下罰金：
一、侵入住宅或有人居住之建築物、船艦或隱匿其內而犯之。
二、毀越門窗、牆垣或其他安全設備而犯之。
三、攜帶兇器而犯之。
四、結夥三人以上而犯之。
五、乘火災、水災或其他災害之際而犯之。
六、在車站、港埠、航空站或其他供水、陸、空公眾運輸之舟、
    車、航空機內而犯之。
前項之未遂犯罰之。

附表
編號 事實 罪名及宣告刑 應沒收之物 1 如起訴書犯罪事實欄一(一) 曾英豪犯踰越門窗竊盜罪，累犯，處有期徒刑柒月。 新臺幣伍仟貳佰元、鑰匙包壹只 2 如起訴書犯罪事實欄一(二) 曾英豪犯侵入有人居住之建築物竊盜罪，累犯，處有期徒刑柒月。 新臺幣貳仟壹佰肆拾捌元 

附件
臺灣臺北地方檢察署檢察官追加起訴書
                                    111年度偵字第15144號
                                    111年度偵字第15226號
    被    告  曾英豪　男　民國00年0月00日生
                      籍設○○縣○○鄉○○街0號
                      國民身分證統一編號：Z000000000號
                      （現另案在法務部○○○○○○○○附
                      設勒戒處所執行觀察勒戒中）
上列被告因竊盜案件，業經偵查終結，認與本署111年度偵字第1
3832號案為相牽連案件，應追加起訴，茲將犯罪事實及證據並所
犯法條分敘如下：
        犯罪事實
一、曾英豪意圖為自己不法之所有，於民國：
  （一）111年1月26日3時34分前後，開啟○○市○○區○○○路○段00
        號1樓麥味登早餐店之玻璃電動門，侵入店竊取該早餐
        店店長朱昱羽所管領收銀機內現金新臺幣（下同）5,20
        0元及價值不詳之鑰匙包1只。
  （二）111年4月1日2時40分，侵入有人居住○○○市○○區○○○路00
        號地下1樓台灣青旅內，竊取該旅店店長林祐豪所管領
        、永置櫃檯抽屜內現金2,148元。
二、案經朱昱羽、林祐豪分別訴由臺北市政府警察局中正第一分
    局報告偵辦。
        證據並所犯法條
一、被告曾英豪上揭2次加重竊盜之犯罪事實，有下列之證據足
    以證明，其犯行足堪認定。
  （一）告訴人朱昱羽、林祐豪於警詢中之陳述；
  （二）日野苑飯店內監視器及臺北市政府警察局編號OCEB096-
        02、OCEA007-02、LCEB063-01、LECB116-01道路監視器
        錄影畫面擷圖；
  （三）臺北市○○區○○○路00號地下1樓台灣青旅內、外監視器及
        臺北市政府警察局編號LCEB126-01、PCEC227-01、LECE
        194-01道路監視器錄影畫面擷圖
  （四）汽車租賃契約書；
  （五）被告之自白。
二、核被告所為，分別係犯刑法第321條第1項第2款毀越門扇及
    其他安全設備竊盜、第321條第1項第1款侵入有人居住之建
    築物竊盜罪嫌。被告先後2次加重竊盜犯行，犯意各別，應
    分論併罰。又被告因犯傷害罪，經臺灣桃園地方法院於108
    年8月26日判處3月確定，並109年1月9日易科罰金執行完畢
    ，有全國刑案資料查註表在卷足憑，被告於有期徒刑執行完
    畢後5年內再故意犯本件竊盜罪，應依刑法第47條第1項有關
    累犯之規定及大法官釋字第775號解釋意旨，裁量是否加重
    最低本刑。被告犯罪所得現金7,348元及價值不詳之鑰匙包1
    只已全部不能沒收，應依刑法第38條之1第1項、第3項之規
    定追徵其價額。
三、依刑事訴訟法第251條第1項、第265條第1項追加起訴。
　　此    致
臺灣臺北地方法院
中　　華　　民　　國　 111　　年　　6 　　月　　1 　　日
                        檢　察　官   楊   大   智
本件正本證明與原本無異
中　　華　　民　　國　 111　　年　　6 　　月　　13　　日
　                      書  記  官   廖   郁   婷　
附錄本案所犯法條全文
中華民國刑法第321條
犯前條第 1 項、第 2 項之罪而有下列情形之一者，處 6 月以
上 5 年以下有期徒刑，得併科 50 萬元以下罰金：
一、侵入住宅或有人居住之建築物、船艦或隱匿其內而犯之。
二、毀越門窗、牆垣或其他安全設備而犯之。
三、攜帶兇器而犯之。
四、結夥三人以上而犯之。
五、乘火災、水災或其他災害之際而犯之。
六、在車站、港埠、航空站或其他供水、陸、空公眾運輸之舟、
    車、航空機內而犯之。
前項之未遂犯罰之。